# 请教陈老师：母公司处置子公司后权益变动表的编制

提问人：cindy2022 时间：2022-03-13 14:57:04
陈老师您好！
A公司几年前购买B公司的70%股权，形成非同一控制下的企业合并。 2021 年 11 月 30 日出售B公司30%的股权，丧失控制权。还保留对B 40%的股权，A公司除子公司B外没有其他子公司。有以下问题：
1 、编制 2021 年合并权益变动表时，权益变动表期末实收资本、资本公积、盈余公积、其他综合收益金额是否要和母公司 2021 年期末余额一致？
2 、 21 年合并权益变动表年末未分配利润是否比母公司未分配利润大，且差额为剩余股权，按照其在丧失控制权日的公允价值进行重新计量确认的投资收益？
3 、A公司是否需要编制合并资产负债表？期初数和 20 年合并资产负债表期末一致，期末数为母公司金额+调整数？调整数为丧失控制权日的公允价值进行重新计量确认的投资收益？
4 、合并报表层面调整：
1 ）对个别对务报表中的部分处置收益的归属期间进行调整： 21 年执行新准则调整了期初未分配利润，调整时是否考虑新准则调期初数的影响？
2 ）与子公司股权投资相关的其他综合收益子公司终止确认时该其他综合收益应转入留存收益。转留存收益具体指转期初未分配利润还是转当期投资收益？
谢谢陈老师！

回答人：chenyiwei
1 、 2 、是。
3 、期末无需编制合并资产负债表。
4 、 2021 年初仍有子公司，合并报表中应考虑新准则首次执行日年初数调整的影响。
其他综合收益转入留存收益的做法，与该子公司直接处置对应资产时的处理原则相同，需根据该项其他综合收益是否属于未来可转损益的其他综合收益确定。